【裁判字號】    99,易,109
【裁判日期】    990324
【裁判案由】    贓物等
【裁判全文】
臺灣臺南地方法院刑事判決              99年度易字第109號
公  訴  人  臺灣臺南地方法院檢察署檢察官
被      告  甲○○
選任辯護人  邱銘律師
上列被告因贓物案件，經檢察官提起公訴（96年度偵字第16210
號、18001號、18002號、97年度偵字第5549號）被告於準備程序
為有罪之陳述，本院合議庭裁定改由受命法官獨任以簡式審判程
序審理，判決如下：
    主  文
甲○○所犯如附表所示之故買贓物罪，共伍罪，均累犯，處如附
表所示之刑。應執行有期徒刑壹年，如易科罰金，以新台幣壹仟
元折算壹日。
    事  實
一、甲○○前於91年間因故買贓物案件，經本院以91年度易字第
    1341號判決處有期徒刑6月確定、復於92間再犯故買贓物案
    件，經本院以94年度簡字第166號判決判處有期徒刑6月，甫
    於93年1月29日易科罰金執行完畢。詎猶不知悔改，在臺南
    縣安定鄉海寮村海寮7之31號及海寮92之1號分別經營「穩全
    機車行」及「甲雄機車行」，竟不思正當營業，明知如附表
    所示之機車均係來路不明之贓物，竟基於故買贓物之犯意，
    分別於如附表所示之時間、地點，向丁○○（其涉嫌竊盜案
    件，現仍於本院審理中），以如附表所示之顯不相當代價買
    入後加以解體，而將其主體零件以「借屍還魂」之方式，再
    重新拼裝於其他另行收購而有行車執照之老舊機車上，將重
    新組裝後之機車，以每台新台幣（下同）1萬5千元至1萬8千
    元不等之價格出售予不知情人士，藉以謀取不法利益。嗣經
    警持本院法官核發之搜索票，於96年12月7日11時30分許、
    同日下午13時45分許，於「穩全機車行」及「甲雄機車行」
    內當場查獲。
二、案經臺南縣警察局佳里分局報告臺灣臺南地方法院檢察署檢
    察官偵查起訴。
    理  由
一、本件被告甲○○所犯之罪，其法定刑非死刑、無期徒刑、最
    輕本刑為3年以上有期徒刑以外之罪，亦非高等法院管轄第
    一審案件，被告於本院準備程序中就被訴事實為有罪之陳述
    ，經告知被告簡式審判程序之旨，並聽取檢察官、被告之意
    見後，本院合議庭裁定進行簡式審判程序，依刑事訴訟法第
    273條之2規定，本件證據調查，不受同法第159條第1項、第
    161條之2、第161條之3、第163條之1及第164條至第170條規
    定之限制，合先敘明。
二、前開事實，業據被告甲○○於本院準備程序及審理中坦承不
    諱，核與證人即被害人庚○○、己○○、施淑子、乙○○及
    戊○○於警詢指訴，及證人即共同被告丁○○於偵查中證述
    情節大致相符，復有本院核發搜索票、臺南縣警察局佳里分
    局搜索扣押筆錄、扣押物品目錄表、搜索現場照片、贓物認
    領保管單、失竊機車零件照片等資料附卷足資佐證，足認被
    告自白與事實相符，從而，本件事證明確，被告犯行堪以認
    定，應依法論科。
三、核被告所為，係犯刑法第349條第2項之故買贓物罪。又被告
    5次所犯故買贓物罪間，犯意各別，行為互殊，應予以分論
    併罰。被告有犯罪事實欄所示之前科紀錄及徒刑執行等情，
    有臺灣高等法院被告前案紀錄表在案可憑，其於5年以內故
    意再犯本件附表所示之有期徒刑以上之罪，為累犯，均應依
    刑法第47條第1項規定，加重其刑。爰審酌被告前於91年間
    及92年間因相同手法之故買贓物案件，分經本院以91年度易
    字第1341號判決處有期徒刑6月、92年度簡字第166號判決判
    處有期徒刑6月確定，猶不知悔悟，未能循合法方式經營機
    車行，明知其所購買之機車係來路不明之贓物，竟仍加以收
    購，增加被害人回復其持有財物之困難，助長竊盜風氣，又
    其有2次贓物前科，有臺灣高等法院被告前案紀錄表在卷可
    稽，素行非佳，惟犯後尚能坦承犯行，態度非惡，及其品行
    、犯罪動機、目的、手段等一切情狀，各量處如主文所示之
    刑，並諭知易科罰金之折算標準。另按犯罪在中華民國96年
    4月24日以前者，除本條例另有規定外，有期徒刑、拘役或
    罰金，減其刑期或金額2分之1，中華民國96年罪犯減刑條例
    第2條第1項第3款定有明文。本件被告所犯如附表編號1、2
    之犯行，其犯罪時間係於96年4月24日之前，復核無同條例
    所定不予減刑之情形，茲依同條例第2條第1項第3款規定，
    減其刑期2分之1，併諭知易科罰金之折算標準，並與附表編
    號3至5之犯行所處之刑，定其應執行刑及諭知易科罰金之折
    算標準，併此敘明。
四、至於內政部警政署刑事警察局於穩全機車行內，及臺南縣佳
    里分局於甲雄機車行內所查扣之物品（見南縣佳警偵字第
    09710003 97號卷第322頁至第324頁、第348頁至第349頁）
    ，觀乎其內容難認與前開論罪科刑之犯罪事實有直接關係，
    故均不予宣告沒收，附此敘明。
據上論斷，應依刑事訴訟法第273條之1第1項、第299條第1項前
段，中華民國罪犯減刑條例第2條第1項第3款、第7條、第9條，
刑法第349條第2項、第47條第1項、第41條第1項前段、第55條第
5款，刑法施行法第1條之1，判決如主文。
本案經檢察官丙○○到庭執行職務。
中    華    民    國    99    年    3    月    24     日
                  刑事第七庭  法  官  田幸艷
以上正本證明與原本無異。
如不服本判決應於收受本判決後10日內向本院提出上訴書狀，並
應敘述具體理由。其未敘述上訴理由者，應於上訴期間屆滿後20
日內向本院補提理由書狀（均須按他造當事人之人數附繕本）「
切勿逕送上級法院」。
                              書記官  莊文茹
中    華    民    國    99    年    3     月    24    日
附表
┌──┬──────┬─────┬─────────┬──────────┬───────┐
│編號│  犯罪時間  │ 犯罪地點 │代價（新台幣）及  │      被害人        │    宣告刑    │
│    │            │          │贓物              │                    │              │
├──┼──────┼─────┼─────────┼──────────┼───────┤
│ 1  │96年3月28日 │臺南縣安定│以3,000元向丁○○ │庚○○所有，其於96年│累犯，處有期徒│
│    │            │鄉海寮村海│購得山葉牌、125CC │03月28日8時00分，停 │刑肆月，如易科│
│    │            │寮7之31號 │、銀色、車牌號碼  │放在臺南市○○○街  │罰金以新台幣壹│
│    │            │「穩全機車│H3C-270號（引擎號 │323弄36號前，於同日 │仟元折算壹日，│
│    │            │行」      │碼4TE-448070號）之│晚間18時發現遭竊。  │減為有期徒刑貳│
│    │            │          │機車1台           │                    │月，如易科罰金│
│    │            │          │                  │                    │，以新台幣壹仟│
│    │            │          │                  │                    │元折算壹日。  │
│    │            │          │                  │                    │              │
├──┼──────┼─────┼─────────┼──────────┼───────┤
│ 2  │96年4月13日 │在臺南縣安│以4,000元向丁○○ │己○○所有，其於96年│累犯，處有期徒│
│    │            │定中海寮村│購得光陽牌、124CC │04月12日晚間21時許，│刑肆月，如易科│
│    │            │海寮92之1 │、銀色、車牌號碼  │停放在臺南市安平區州│罰金以新台幣壹│
│    │            │號「甲雄機│L8R-289號（引擎號 │平二街24巷11號前，於│仟元折算壹日，│
│    │            │車行」    │碼SA25GL-106652號 │同日晚間22時20分許發│減為有期徒刑貳│
│    │            │          │）之機車1台       │現遭竊。            │月，如易科罰金│
│    │            │          │                  │                    │，以新台幣壹仟│
│    │            │          │                  │                    │元折算壹日。  │
│    │            │          │                  │                    │              │
├──┼──────┼─────┼─────────┼──────────┼───────┤
│    │96年6月20日 │在臺南縣安│以3,000元向丁○○ │陳榮祥所有，其於96年│累犯，處有期徒│
│ 3  │            │定鄉海寮村│購得山葉牌、49CC  │6月19日晚間22時許， │刑肆月，如易科│
│    │            │海寮7之31 │、黑色、車牌號碼  │停放在臺南縣善化鎮東│罰金以新台幣壹│
│    │            │號「穩全機│VHW-900（引擎號   │勢寮53之7號門前，於 │仟元折算壹日。│
│    │            │車行」    │碼4JL-013087號）  │翌日（20日）6時許發 │              │
│    │            │          │之機車1台         │現遭竊。            │              │
├──┼──────┼─────┼─────────┼──────────┼───────┤
│ 4  │96年10月23日│臺南縣安定│以5,000元向丁○○ │張健評所有，其於96年│累犯，處有期徒│
│    │晚間21時許  │鄉海寮村海│購得三陽牌、125CC │6月12日晚間18時30分 │刑肆月，如易科│
│    │            │寮7之31號 │、銀色、車牌號碼  │許，停放在臺南縣永康│罰金以新台幣壹│
│    │            │「穩全機車│L7P-881號（引擎號 │市○○○路533號前， │仟元折算壹日。│
│    │            │行」      │碼KC640818號）機車│遭丁○○竊走。      │              │
│    │            │          │1台               │                    │              │
├──┼──────┼─────┼─────────┼──────────┼───────┤
│ 5  │96年11月1日 │臺南縣安定│以4,000元向丁○○ │乙○○所有，其於96年│累犯，處有期徒│
│    │深夜        │鄉海寮村海│購得三陽牌、101CC │10月31日23時許，停放│刑肆月，如易科│
│    │            │寮7之31號 │、灰色、車牌號碼  │在臺南市○區○○路2 │罰金以新台幣壹│
│    │            │「穩全機車│2FY-108號（引擎號 │段135號前，遭丁○○ │仟元折算壹日。│
│    │            │行」      │碼KK378793號）機車│竊走。              │              │
│    │            │          │1台               │                    │              │
└──┴──────┴─────┴─────────┴──────────┴───────┘
附錄本案論罪科刑法條全文
中華民國刑法第349條（普通贓物罪）
收受贓物者，處 3 年以下有期徒刑、拘役或 5 百元以下罰金。
搬運、寄藏、故買贓物或為牙保者，處 5 年以下有期徒刑、拘
役或科或併科 1 千元以下罰金。
因贓物變得之財物，以贓物論。

司法院資訊處製作；財團法人民間司法改革基金會備份。
